臺灣士林地方法院交通事件裁定　　　　　　　　　　九十三年度交聲字第七一一號
　　原處分機關　臺北市交通事件裁決所
　　異　議　人
　　即受處分人　甲○○
右列受處分人因違反道路交通管理處罰條例事件，對於臺北市交通事件裁決所中華民國
九十三年七月十二日所為之處分（原處分案號：北市裁三字第裁二二—Ａ000000
00號），聲明異議，本院裁定如左：
    主      文
異議駁回。
    理      由
一、按汽車駕駛人停車時，在禁止臨時停車處所停車者，處新台幣六百元以上一千二
    百元以下罰鍰。道路交通管理處罰條例第五十六條第一項第一款定有明文。又橋
    樑、隧道、圓環、障礙物對面、鐵路平交道、人行道、行人穿越道、快車道等處
    ，不得臨時停車，道路交通安全規則第一百十一條第一項第一款亦定有明文甚明
    。
二、本件異議人即受處分人甲○○駕駛所有車牌號碼ＤＢＦ—五五八號輕機車，於民
    國九十三年五月三日下午四時八分許，在臺北車站北側處人行道上違規停車，經
    臺北市政府警察局大同分局交通分隊警員掣單舉發，認其違反道路交通管理處罰
    條例第五十六條第一項第一款之規定，並拍照存證，嗣經原處分機關即臺北市交
    通事件裁決所依上開規定及違反道路交通管理事件統一裁罰標準及處理細則等規
    定，於九十三年七月十三日裁處受處分人罰鍰新台幣（下同）六百元。
三、受處分人聲明異議則以：(一)當時伊將上開輕機車停放該違規地點時，現場即有四至
    五位員警在旁觀看，並未阻止伊將機車停放在該處，即逕行拍照開單舉發，伊僅在
    現場停放五至十分鐘，實不服此種開單舉發方式；(二)在違規現場之臺北車站正面之
    路口靠北側左近雖設有警告標語標明禁止停車，但當時伊並未看見，警方在現場既
    知其違規，何不當場阻止云云，資為抗辯。
四、經查：
  (一)受處分人於右揭時地將上開輕機車停放人行道上之事實，有取締照片一幀在卷足
    稽，受處分人違規事實甚為明確。此外，並有臺北市政府警察局大同分局九十三
    年六月七日北市警同分交字第○九三六一七一八一○○號書函、臺北市政府警察
    局大同分局交通分隊九十三年五月十二日北市警交大字第Ａ00000000號
    舉發違反道路交通管理事件通知單、臺北市交通事件裁決所九十三年七月六日北
    市裁三字第○九三三六一七六七○○號函、九十三年七月十二日北市裁三字第裁
    二二—Ａ00000000號違反道路交通管理事件裁決書各一份附卷可佐。
  (二)受處分人雖以上開情詞置辯，然在人行道上本即禁止臨時停車，揆諸首揭規定即
    明，無論其停放時間久暫，只要係將車輛停放於人行道上，即無礙於其違規事實
    之認定，受處分人所辯顯屬無稽。又受處分人係持有合法駕駛執照之人，對於上
    揭道路交通管理處罰條例、道路交通安全規則之規定當知之甚詳，既然人行道係
    供行人專用，係禁止臨時停車之處所，豈能任意停放車輛阻礙行人之通行，況該
    處設置禁止停車標誌，旨在加強民眾警覺作用，異議人既早知該處不能停放車輛
    ，豈能復以未見禁止標誌為由，主張撤銷免罰？又縱使警員當場未加以阻止，亦
    不得即認為默示其可停放車輛於人行道上，受處分人既已明知自己違規，猶不甘
    服，對現場員警執勤方式妄加指責，實有未當。
  (三)綜上所陳，足認受處分人違規停車情事彰彰炯明，其所辯顯係卸責之詞，不足採
    信。從而原處分機關據以援引上開規定，分別裁處罰鍰新台幣六百元，並無不當
    。本件異議為無理由，應予駁回。
據上論斷，應依道路交通案件處理辦法第十九條，裁定如主文。
中　　　華　　　民　　　國　　九十三　　年　　 十一 　　月　　 十五 　　日
                                  臺灣士林地方法院交通法庭
                                      法　官  李  昆  霖
右正本證明與原本無異。
如不服本裁定，應於送達後五日內，向本院提出抗告狀。
                                      書記官  陳  佳  伶
中　　　華　　　民　　　國　　九十三　　年　　 十一 　　月　　 十七 　　日
